臺灣臺中地方法院刑事判決
110年度交易字第1611號
公  訴  人  臺灣臺中地方檢察署檢察官
被      告  王信田


上列被告因公共危險案件，經檢察官提起公訴（110年度速偵字
第4153號），本院判決如下：
    主    文
王信田犯吐氣所含酒精濃度達每公升零點二五毫克以上駕駛動力
交通工具罪，累犯，處有期徒刑柒月。 
    犯罪事實
一、王信田於民國110年10月27日16時33分許，在臺中市旱溪夜市
    旁之鐵工廠內，飲用啤酒1瓶，竟基於酒後駕駛動力交通工
    具之犯意，於同日16時35分許，騎乘車牌號碼000-000號普通
    重型機車上路，嗣行經臺中市○區○○街000號旁時，因右轉彎未
    打方向燈而為警稽查，經警於同日16時58分許，對其施以吐
    氣酒精濃度測試，測得其吐氣所含酒精濃度為每公升0.47毫克，
    始悉上情。
二、案經臺中市政府警察局第三分局報告臺灣臺中地方檢察署檢
    察官偵查起訴。
    理    由
一、證據能力之說明：
　㈠本判決認定事實所引用之被告以外之人於審判外之言詞或書
    面證據等供述證據，檢察官及被告王信田均未於言詞辯論終
    結前聲明異議，而本院審酌各該證據作成時之情況，並無違
    法不當或證明力明顯過低之瑕疵，亦認以之作為證據應屬適
    當，是依刑事訴訟法第159條之5規定，認均有證據能力。
　㈡本判決以下所引用之非供述證據，均與本案事實具有自然關
    聯性，且核屬書證、物證性質，又查無事證足認有違背法定
    程式或經偽造、變造所取得等證據排除之情事，復經本院依
    刑事訴訟法第164條、第165條踐行物證、書證之調查程序，
    亦堪認均有證據能力。
二、認定犯罪事實之理由及證據：
　　訊據被告就上開犯罪事實均坦承不諱（見速偵卷第23-29、7
    3-74頁，本院卷第32頁），並有員警職務報告、酒精濃度檢
    測單、臺中市○○○○○○○○○道○○○○○○○○○○○○號查詢機車駕駛人
    資料、車牌號碼000-000號車輛詳資料報表、臺中市政府警
    察局查扣車輛登記表、執行交通違規移置保管車輛領回通知
    單（見速偵卷第21、31、37、41、43、45頁），足認被告之
    自白與事實相符，堪以採信。本案事證明確，被告上揭犯行
    堪以認定，應依法論科。 
三、論罪科刑：
　㈠核被告所為，係犯刑法第185條之3第1項第1款之吐氣所含酒
    精濃度達每公升0.25毫克以上駕駛動力交通工具罪。
　㈡被告前因公共危險案件，經本院109年度中交簡字第1593號判
    決處有期徒刑6月，併科罰金新臺幣（下同）1萬5000元確定
    ；又因公共危險案件，經本院109年度交易字第1861號判決
    處有期徒刑6月，併科罰金新臺幣2萬元確定；上開案件經本
    院110年度聲字第1005號裁定應執行有期徒刑11月，併科罰
    金3萬元確定，徒刑部分於110年9月17日執行完畢（後接續
    執行罰金易服勞役30日，於110年10月17日出監），此有臺
    灣高等法院被告前案紀錄表附卷可稽，其於5年內故意再犯
    本案有期徒刑以上之罪，為累犯，經參酌其於上揭酒駕案件
    執行完畢後，竟短時間再犯本案同罪質之犯行，堪認被告對
    於刑罰反應力薄弱，且依其犯罪情節，並無應量處最低法定
    刑，否則有違罪刑相當原則，暨有因無法適用刑法第59條酌
    量減輕其刑之規定，致其人身自由遭受過苛侵害之情形，爰
    依刑法第47條第1項規定及司法院大法官釋字第775號解釋意
    旨，加重其刑。
　㈢爰審酌政府不斷宣導酒後不得駕車並積極取締，且大眾傳播
    媒體亦屢屢報導酒後駕車造成無辜民眾死傷之新聞，而酒精
    對人之意識能力具有不良影響，酒後駕車在道路上行駛，對
    往來之公眾及駕駛人自身皆具有高度危險性，被告除前經依
    累犯論處之罪刑外，另有其他酒駕之前案紀錄（累犯部分於
    量刑審酌事由不再重複評價），竟仍漠視自身安危，罔顧公
    眾交通往來安全，酒後於日間騎乘機車上路，因右轉彎未打
    方向燈而為警稽查，幸未造成人員傷亡或財物受損，並經警
    測得其吐氣所含酒精濃度達每公升0.47毫克；又兼衡其教育
    程度、家庭經濟狀況（詳見本院卷第33頁）等一切情狀，量
    處如主文所示之刑。
據上論斷，應依刑事訴訟法第299條第1項前段，刑法第185條之3
第1項第1款、第47條第1項，刑法施行法第1條之1第1項，判決如
主文。
本案經檢察官王靖夫提起公訴，檢察官洪志明到庭執行職務。
中　　華　　民　　國　　110 　年　　12　　月　　29　　日
                  刑事第十四庭  法  官  田雅心
以上正本證明與原本無異。
如不服本判決應於收受送達後20日內向本院提出上訴書狀，並應
敘述具體理由；其未敘述上訴理由者，應於上訴期間屆滿後20日
內向本院補提理由書（均須按他造當事人之人數附繕本）「切勿
逕送上級法院」。
　　　　                        書記官   王嘉麒
中　　華　　民　　國　　110 　年　　12　　月　　29　　日
【附錄論罪科刑法條】
中華民國刑法第185條之3第1項
駕駛動力交通工具而有下列情形之一者，處2 年以下有期徒刑，
得併科20萬元以下罰金：
一、吐氣所含酒精濃度達每公升零點二五毫克或血液中酒精濃度
    達百分之零點零五以上。
二、有前款以外之其他情事足認服用酒類或其他相類之物，致不
    能安全駕駛。
三、服用毒品、麻醉藥品或其他相類之物，致不能安全駕駛。